【裁判字號】    88,自,1085
【裁判日期】    890407
【裁判案由】    詐欺
【裁判全文】
臺灣臺中地方法院刑事判決                        八十八年度自字第一八五號
    自  訴  人  乙○○
    被      告  甲○○
                原名林玫瑰）.
右列被告因詐欺案件，經自訴人提起自訴，本院判決如左：
    主  文
甲○○無罪。
    理  由
一、自訴意旨詳如附件自訴狀所載。
二、按犯罪事實應依證據認定之，無證據不得推定其犯罪事實，又不能證明被告犯罪
    者，應諭知無罪之判決，刑事訴訟法第一百五十四條、第三百零一條第一項前段
    分別定有明文。次按自訴人在刑事訴訟法上為原告之身份，對於其所述之事實應
    舉出證據，不能僅憑自訴人之陳述作為認定事實之唯一證據，又認定不利於被告
    之事實，須依積極證據，茍積極證據不足為不利於被告事實之認定時，即應為有
    利於被告之認定，更不必有何有利之證據，最高法院七十二年度台上字第四三二
    二號判決及三十年上字第八一六號判例可資參照。
三、訊據被告甲○○堅決否認有詐欺犯行，辯稱：伊於民國八十五年間某日，已將新
    台幣（下同）三萬元償還予自訴人，是委託自訴人之員工梁天佑交付自訴人乙○
    ○，但之前簽發予自訴人之本票忘記收回，且借款當時自訴人並未言明利息應如
    何計算等語。經查：本件自訴人乙○○於本院審理時已自承梁天佑曾交付三萬元
    予伊等情，惟其指稱：梁天佑本身欠伊一萬元，另二萬元是梁天佑與甲○○付的
    利息錢，甲○○之本金尚未償還云云。惟證人梁天佑於本院審理時則到庭證稱：
    「（問：八十五年間有拿三萬元給乙○○作何事？）三萬元是林玫瑰（即甲○○
    ）拿給我，叫我還自訴人本金的錢」及「（問：為何自訴人說一萬元是你借的，
    二萬元是付利息錢？）不知道，我沒欠自訴人一萬元」等語，且參酌自訴人所提
    卷附之被告於八十四年十二月八日書立借條內容以觀，其中亦未記載關於利息之
    支付及計算等事項，另自訴人亦無法提出梁天佑曾向其借款一萬元之相關事證以
    實其說，是應認被告甲○○辯稱其已償還三萬元予自訴人等情，堪予採信，自難
    認被告於借款之時有何為自己不法所有之意圖。至被告是否尚積欠自訴人利息未
    為償還，則屬雙方之民事糾紛，應循民事途徑解決，此外，復查無其他積極確切
    之證據足資證明被告甲○○確有自訴人所指之詐欺犯行，因不能證明被告犯罪，
    應為被告無罪判決之諭知。
四、自訴人經合法傳喚，無正當理由不到庭，爰依法不待其陳述逕為判決。
據上論斷，應依刑事訴訟法第三百三十一條第一項後段、第三百四十三條、第三百零
一條第一項，判決如主文
中      華      民      國      八十九      年      四      月    七    日
        法  官   崔 玲 琦
右正本證明與原本無異。
如不服本判決，應於送達後十日內向本院提出上訴狀 （須附繕本） ，上訴於台灣高
法院台中分院。
                                        書記官
中      華      民      國      八十九      年      四      月   十一   日


司法院資訊處製作；財團法人民間司法改革基金會備份。
